---
title: "Практикум по ANOVA и post hoc сравнениям"
author: "Dravgelis V.A."
date: "2022-11-25"
output: 
   html_document:
       toc: true
       toc_float:
           collapsed: false
           smooth_scroll: true
       theme: flatly
---

```{r setup, include=FALSE}

knitr::opts_chunk$set(echo = TRUE)

library(dplyr)
library(tidyr)
library(ggplot2)
library(pROC)
library(gtsummary)
library(Rmisc)
library(multcomp)

Sys.setlocale("LC_CTYPE", "russian")

```


```{r}
soccer_general <- read.csv("data/soccer.csv", sep=";")[, 2:6] %>% 
  mutate(Position = as.factor(Position), 
         Nationality = as.factor(Nationality), 
         Age = as.numeric(Age), 
         Height = as.numeric(Height)
  ) %>% 
  filter(Nationality %in% c("Spanish", "Italian", "German", "English", "Argentinian")) 



set.seed(1) 



soccer_wrk <- soccer_general[sample(1:nrow(soccer_general), 150), ] %>% 
  mutate(Nationality = factor(Nationality))
```


Проведём дисперсионный анализ с помощью теста Велша

```{r}
oneway.test(Height ~ Position, data = soccer_wrk)
```

Мы получили p-value равную 1.288e-07, что сильно меньше общепринятых 0.05, значит нулевая гипотеза об отсутсвии связи между ростом футболиста и его позицией на поле отвергается, и связь есть.

```{r}
m0 <- lm(Height ~ Position, data = soccer_wrk)
HBW.comp <- m0 %>% glht(linfct = mcp(Position = "Tukey"))
HBW.comp %>% summary()
```

Весомая разница есть у пар: Goalkeeper - Defender, Midfielder - Defender, Goalkeeper - Forward и Midfielder - Goalkeeper. Вот они в порядке возрастания (в прямом смысле =) ): Goalkeeper, Defender, Forward, Midfielder.

В прошлом ДЗ было получено столько же "открытий", но здесь уменьшена вероятность ошибок второго рода.


Теперь выясним связан ли рост футболиста с его национальностью
```{r}
oneway.test(Height ~ Nationality, data = soccer_wrk)

```

p-value достаточно большой и связи как-будто бы совсем нет, но давайте в этом убедимся

```{r}
m0 <- lm(Height ~ Nationality, data = soccer_wrk)
HBW.comp <- m0 %>% glht(linfct = mcp(Nationality = "Tukey"))
HBW.comp %>% summary()
```

Вот теперь мы точно можем сказать, что связью между ростом футболиста и его национальностью (по крайней мере из тех, что мы проверили) - нет.


